【裁判字號】    92,聲判,46
【裁判日期】    921215
【裁判案由】    聲請交付審判
【裁判全文】
臺灣臺中地方法院刑事裁定                          九十二年度聲判字第四六號
    聲  請  人
    即  告訴人  乙○○
    代  理  人  王叔榮律師
    被      告  甲○○
右列聲請人因告訴被告涉嫌妨害自由等案件，不服臺灣高等法院臺中分院檢察署檢察
長駁回再議之處分（九十二年度上聲議字第七一四號），聲請交付審判，本院裁定如
左：
    主  文
聲請駁回。
    理  由
一、聲請交付審判意旨詳如附件刑事聲請交付審判狀所載。
二、按告訴人不服上級法院檢察署檢察長或檢察總長認再議為無理由而予駁回之處分
    者，得於接受處分書後十日內委任律師提出理由狀，向該管第一審法院聲請交付
    審判；法院認交付審判之聲請無理由者，應駁回之，刑事訴訟法第二百五十八條
    之一第一項、第二百五十八條之三第二項前段分別定有明文。
三、聲請人即告訴人乙○○前以其兄即被告甲○○涉犯妨害自由等罪嫌，向臺灣臺中
    地方法院檢察署檢察官提出告訴，經該署檢察官為不起訴處分（九十一年度偵字
    第二一二八○號）後，告訴人不服，聲請再議，經臺灣高等法院臺中分院檢察署
    檢察長以再議為無理由而駁回再議（九十二年度上聲議字第七一四號）等情，業
    經本院調取上開偵查卷宗全卷核閱無訛。
四、經查：
  (一)按刑事訴訟法於民國九十一年二月八日修正公布，新增前揭第二百五十八條之一
    規定告訴人得向法院聲請交付審判，此乃對於檢察官不起訴或緩起訴裁量權制衡
    之一種外部監督機制。此時，法院僅在就檢察官所為不起訴或緩起訴之處分是否
    正確加以審查，以防止檢察機關濫權，依此立法精神，法院就聲請交付審判案件
    之審查，所謂「得為必要之調查」，其調查證據之範圍，自應以偵查中曾顯現之
    證據為限，不可就告訴人新提出之證據再為調查，亦不可蒐集偵查卷以外之證據
    。又依新修正刑事訴訟法第二百六十條對於不起訴處分已確定或緩起訴處分期滿
    未經撤銷者得再行起訴之規定，其立法理由說明，本條所謂不起訴處分已確定者
    ，係包括聲請法院交付審判復經駁回者之情形在內，則法院就聲請交付審判案件
    之審查，所謂「得為必要之調查」，其調查證據範圍，自更應以偵查中曾顯現之
    證據為限，不得就告訴人新提出之證據再為調查，亦不可蒐集偵查卷以外之證據
    ，否則，將與刑事訴訟法第二百六十條之再行起訴規定，混淆不清，核先敘明。
  (二)本件聲請人聲請交付審判，無非以其與黃俊添、陳佳福等人均不相識，1.黃俊添
    為何會持有其所簽發、面額為新台幣（下同）九十五萬元之本票（下稱系爭本票
    ）；2.陳佳福又為何會持有其友人葉義雄與被告甲○○簽訂之協議書（下稱系爭
    協議書），被告甲○○有無共同或教唆黃俊添、陳佳福犯妨害自由等罪為主要理
    由。惟原偵查檢察官及審核再議之上級法院檢察署檢察長針對此二點，認為經原
    偵查檢察官訊問被告甲○○、同案被告陳佳福、黃俊添、證人葉義雄、證人即聲
    請人之妻林金鞍、證人即臺中縣警察局大甲分局警員林有成等人後，針對上開1.
    部分，依同案被告黃俊添所供：因伊前女友林莉曾為借錢給聲請人，而向伊拿了
    九十五萬元，後來伊與林莉分手，在林莉之抽屜內發現系爭本票，伊以為系爭本
    票是聲請人交給林莉做為擔保用的，因為伊都在大陸工作，所以委託陳佳福代為
    向聲請人催討債務，且因聲請人否認該筆債務，所以伊本人亦曾與陳佳福一同前
    往向聲請人催討債務等語，及同案被告陳佳福所述：伊係受黃俊添委託，持系爭
    本票向聲請人催討債務，伊不認識甲○○等語，暨聲請人所自陳：黃俊添曾到現
    場，當時他說是太太將票放在抽屜內，現在找到了所以來要債等語，足認系爭本
    票並非被告甲○○交付同案被告黃俊添或陳佳福持以向聲請人催討債務，聲請人
    空言臆測被告甲○○與同案被告黃俊添、陳佳福二人有犯意聯絡，委無足採；針
    對上開2.部分，依同案被告陳佳福所稱：系爭協議書是聲請人自己交給伊的等語
    ，聲請人質疑同案被告陳佳福何以持有系爭協議書，亦無理由。併參酌證人林金
    鞍對於同案被告陳佳福等人前往討債時如何恐嚇之情形，證述甚詳，卻始終未提
    及被告甲○○有同往參與恐嚇之情事，另聲請人所持有之票據存根號碼，縱與同
    案被告陳佳福等人持以索債之系爭本票號碼相符，然亦僅能證明同案被告陳佳福
    等人持以索債之系爭本票，確為聲請人所簽發，難認與被告甲○○有關。因此，
    同案被告陳佳福、黃俊添等人向聲請人索債之行為，究屬單純之恐嚇危害安全罪
    ，抑或應成立恐嚇取財罪，均與被告甲○○無關，而認被告甲○○與同案被告陳
    佳福、黃俊添間，並無犯意聯絡及行為分擔。原偵查檢察官就此聲請人所指摘不
    利於被告之事證，既已詳為調查，且原不起訴處分書所載被告犯罪嫌疑不足之理
    由，亦無違背經驗法則、論理法則或其他證據法則之處，聲請人仍執前詞，指原
    不起訴處分書有所違誤，自屬無據。
五、綜上所述，原不起訴處分書並無聲請人所指違誤之處。此外，經本院審閱偵查卷
    宗全卷，認聲請人於偵查中所指摘不利被告之事證，業經檢察官詳為調查，且原
    不起訴處分書所載理由，亦無違背經驗法則、論理法則或其他證據法則之處，聲
    請人聲請交付審判，為無理由，應予駁回。
據上論斷，依刑事訴訟法第二百五十八條之三第二項前段，裁定如主文。
中      華      民      國      九十二    年    十二      月    十五    日
                                臺灣臺中地方法院刑事第四庭
                                    審判長法  官  張  靜  琪
                                          法  官  賴  妙  雲
                                          法  官  羅  智  文
右正本證明與原本無異。
不得抗告。
                                          書記官
中      華      民      國      九十二    年    十二      月    十六    日


司法院資訊處製作；財團法人民間司法改革基金會備份。
